【裁判字號】    95,訴,317
【裁判日期】    950517
【裁判案由】    常業竊盜
【裁判全文】
臺灣基隆地方法院刑事判決               95年度訴字第317號
公  訴  人  臺灣基隆地方法院檢察署檢察官
被      告  戊○○
                    （
上列被告因常業竊盜案件，經檢察官提起公訴（95年度偵字第14
20號）及移送併辦（95年度偵字第2115號），被告就被訴事實為
有罪之陳述，本院合議庭裁定由受命法官獨任進行審判，經改依
簡式審判程序審理後判決如下︰
    主  文
戊○○以犯竊盜罪為常業，累犯，處有期徒刑壹年肆月。
    事  實
一、戊○○前於民國93年間因詐欺案件，經臺灣基隆地方法院判
    處有期徒刑5 月確定，甫於94年4 月30日執行完畢。詎其猶
    不知悔改，復意圖為自己不法之所有，並基於常業之犯意，
    自94年7 月25日起至95年3 月8 日止，分別在如附表所示之
    時間、地點，連續徒手竊取壬○○等人之財物得逞（竊盜之
    時間、地點、竊盜之方法、被害人及所得財物等均詳如附表
    所示），並恃之為常業。又戊○○於竊得附表編號丁○○
    之基隆市第一信用合作社提款卡後，另意圖為自己不法之所
    有，前往基隆市○○路富景天下社區內之由華南銀行基隆分
    行設置之自動櫃員機前，於94年7 月26日下午3 時8 分、9
    分、11分、12分及13分，接續5 次輸入丁○○設定之提款密
    碼，使該自動付款設備誤認戊○○係有權提款之持卡人，而
    以此不正方法由自動付款設備取得丁○○之存款共計100,00
    0 元。戊○○於竊得附表編號己○○之財物得逞後，為在
    場埋伏之警員查獲，於95年3 月8 日下午4 時15分許，在基
    隆市○○路媽祖廟前將其逮捕，並在其身上扣得其竊得之如
    附表所示己○○所有之行動電話1 支，嗣其於同日下午8
    時25分許，帶同員警前往基隆市○○路11巷55號住處，經其
    同意搜索後，扣得如附表編號楊笠偉、庚○○、
    丑○○、乙○○及辛○○等人之行動電話計15支（被害人已
    領回6 支，尚有9 支扣案）。
二、案經基隆市警察局第一分局移送臺灣基隆地方法院檢察署檢
    察官偵查後起訴及移送併辦。
    理  由
壹、程序事項：
    查本件被告戊○○所犯者非為死刑、無期徒刑、最輕本刑為
    3 年以上有期徒刑之罪或高等法院管轄第一審案件，其於準
    備程序進行中，先就被訴事實為有罪之陳述，經告知其簡式
    審判程序之旨，並聽取公訴人之意見後，本院業已依刑事訴
    訟法第273 條之1 第1 項之規定，裁定由受命法官獨任以簡
    式審判程序進行本案之審理。
貳、實體事項：
一、上揭事實，業據被告戊○○於檢察官偵查中及本院審理時坦
    承在卷，核與被害人壬○○、丁○○、子○○、庚○○、丑
    ○○、乙○○、辛○○、甲○○、癸○○、己○○於警詢時
    之指述，及證人李卿益即桃園市「ｅ電訊」通訊行之負責人
    於警詢時證述之情節大致相符，並有被告提領被害人丁○○
    存款時遭監視器錄影所翻拍之照片6 張、手機讓渡證書1 張
    、贓物認領保管單7 張及贓物照片4 張等附卷可稽，被告之
    自白核與事實相符，可以採信。綜上，本件事證明確，被告
    之犯行洵堪認定，應依法論科。
二、論罪科刑：
  (一)按常業犯，係指反覆以同種類行為為目的之社會活動之職業
    性犯罪而言，至於犯罪所得之多寡，是否恃此犯罪為唯一之
    謀生職業，則均非所問，縱令兼有其他職業，或犯罪所得不
    多，仍無礙於該常業犯罪之成立（最高法院85年度台上字第
    510 號判例意旨參照）。查被告本案犯竊盜罪之時間，長達
    約9 個月，次數達11次之多，顯見被告犯案頻繁，且被告於
    本院審理時自承竊盜之目的，係為供應生活之所需，本院因
    認被告所從事者，在客觀上確屬反覆以同種類行為為目的之
    社會活動之職業性犯罪，且被告在主觀上亦確有以竊盜營生
    之常業犯意無疑，是核被告如附表所為，各係犯刑法第320
    條第1 項之竊盜罪名，應依刑法第322 條之常業竊盜罪名論
    處；又被告如附表編號之以不正方法由自動付款設備取得
    被害人丁○○存款部分，另犯刑法第339 條之2 第1 項之罪
    。
  (二)被告接續5 次由自動付款設備取得被害人丁○○之存款，時
    、地密接，且侵害同一法益，各行為之獨立性薄弱，依一般
    社會健全觀念，在時間差距上，難以強行分開，在刑法評價
    上，以視為數個舉動之接續實施，合為包括之一行為予以評
    價較為合理，為接續犯。
  (三)被告如附表編號所為，雖未經檢察官起訴，然此
    部分與已起訴之常業竊盜罪部分，具有實質上之一罪關係，
    依審判不可分原則，自亦為起訴效力所及，本院自得併予審
    理。
  (四)被告所犯上開2 罪間，有原因、結果之牽連關係，應依刑法
    第55條之規定，從一重之刑法第322 條常業竊盜罪處斷。
  (五)被告前曾受如事實欄所載有期徒刑之執行完畢，有台灣高等
    法院被告前案紀錄表在卷可稽，於5 年內再犯本件有期徒刑
    以上之罪，為累犯，應依法就其所犯，加重其刑。
  (六)本院審酌被告身體健全，竟不思努力工作以換取金錢財物，
    妄想以此不當方式不勞而獲，觀念偏差，其行為殊不足取，
    惟慮其犯後坦承犯行，且已表悔悟，並考量其竊盜之手段尚
    屬平和等一切情狀，量處如主文所示之刑。
  (七)又被告雖係犯常業竊盜罪，然其竊盜手法平和，本院認科以
    如主文所示之刑，已足收教化之效，而無依竊盜犯贓物犯保
    安處分條例第3 條第1 項第2 款之規定宣告強制工作之必要
    ；又員警自被告基隆市○○路11巷55號住處搜得扣案，而尚
    未經被害人領回之行動電話9 支，並非被告所有之物，復非
    違禁物，依法不得予以宣告沒收，均附此敘明。
  (八)末以被告雖坦承扣案未經被害人領回之行動電話9 支，亦係
    其竊盜所得，然因查無被害人之指述可資佐證被告竊盜之時
    間、地點等事實，僅憑被告之自白尚難逕論其此部分之竊盜
    之犯行，而與前揭起訴部分無何裁判上一罪關係，且檢察官
    亦未就此部分起訴或函送併辦，本院自毋庸予以審理，併此
    指明。
據上論斷，應依刑事訴訟法第273 條之1 第1 項、第299 條第1
項前段，刑法第11條前段、第322 條、第339 條之2 第1 項、第
55條、第47條，罰金罰鍰提高標準條例第1 條前段，判決如主文
。
本案經檢察官丙○○到庭執行職務。
中    華     民     國    95   年    5   月     17    日
                    院刑事第二庭法  官   劉桂金
以上正本證明與原本無異。
對於本件判決如有不服，應於收受送達後10日內，向本院提出上
訴書狀，上訴於臺灣高等法院，並按他造當事人之人數附具繕本
。
中    華     民     國    95   年    5   月     17    日
                                書記官   鄧順生
附錄論罪法條：
刑法第322條
以犯竊盜罪為常業者，處 1 年以上 7 年以下有期徒刑。
刑法第339條之2第1項
意圖為自己或第三人不法之所有，以不正方法由自動付款設備取
得他人之物者，處3 年以下有期徒刑、拘役或1 萬元以下罰金。
附表一：
┌─┬────┬────┬────────────┬───────────┐
│編│犯罪時間│犯罪地點│犯  罪  手  法          │      竊  得  財  物  │
│號│        │        │                        │                      │
├─┼────┼────┼────────────┼───────────┤
││94.07.25│基隆市愛│趁被害人壬○○未注意管領│黑色背包1 只（內有被害│
│  │下午4 時│四路84號│之際，徒手竊取被害人所管│人身分證、健保卡、重大│
│  │10分許  │前      │領而置於攤位左下方櫃子內│傷病卡、殘障手冊、機車│
│  │        │        │之財物。                │駕照、行照、汽車行照、│
│  │        │        │                        │中國信託及華南銀行信用│
│  │        │        │                        │卡各1 張、上海商銀、郵│
│  │        │        │                        │局及中國信託提款卡各1 │
│  │        │        │                        │張、薛堯文所有之健保卡│
│  │        │        │                        │1張、印鑑1 枚、隨身碟1│
│  │        │        │                        │個、數位錄音筆1 支等物│
│  │        │        │                        │）。                  │
├─┼────┼────┼────────────┼───────────┤
││94.07.26│基隆市愛│趁被害人丁○○所有之車號│黑色霹靂腰包1 只（內有│
│  │下午3 時│四路23號│2A─9586號自用小客車車門│現金新臺幣【下同】28,0│
│  │許      │前      │未上鎖之際，侵入該車，徒│00元、印章1 枚、基隆一│
│  │        │        │手竊取被害人置於右前座椅│信提款卡1 張、基隆一信│
│  │        │        │上之黑色霹靂腰包1只。   │存摺簿1 本、邱順武所有│
│  │        │        │                        │之MOTOROLA牌【型號C289│
│  │        │        │                        │、門號0000000000號】之│
│  │        │        │                        │行動電話1 支等物）    │
├─┼────┼────┼────────────┼───────────┤
││94年7、8│基隆市愛│趁被害人子○○之子楊笠偉│土色側背包1 只（ 內有 │
│  │月間某時│三路87號│未注意管領之際，徒手竊取│大眾PHS 紅色J98手機1支│
│  │許      │大麥盯遊│被害人所有之土色側背包1 │【序號：SN00000000號】│
│  │        │樂場前之│只。                    │、MOTOROLA牌香檳色手機│
│  │        │檳榔攤  │                        │1 支【序號：0000000000│
│  │        │        │                        │16506 號】、現金5,000 │
│  │        │        │                        │元、身分證、健保卡、駕│
│  │        │        │                        │照等物）。            │
├─┼────┼────┼────────────┼───────────┤
││94年9 、│桃園縣中│趁被害人庚○○未注意管領│側背金色皮包1 只（內有│
│  │10月間某│壢市中正│之際，徒手竊取置放攤位旁│OKWAP 牌紅色手機【門號│
│  │日中午12│路凱悅KT│地上之側背金色皮包1 只。│：0000000000、序號：35│
│  │時許    │V 旁騎樓│                        │0000000000000】、現金 │
│  │        │        │                        │1 萬餘元、黃金手鍊1 條│
│  │        │        │                        │、身分證、駕照等物）。│
├─┼────┼────┼────────────┼───────────┤
││94.11.04│桃園市中│趁年籍不詳之被害人未注意│行動電話1 支（序號：35│
│  │某時許  │正路60號│管領之際，徒手竊取被害人│0000000000000 號）。  │
│  │        │ｅ電訊通│置於車內之財物。        │                      │
│  │        │訊行附近│                        │                      │
├─┼────┼────┼────────────┼───────────┤
││94年12月│基隆市愛│趁被害人丑○○未注意管領│皮包1 只（內有MOTOROLA│
│  │至95年1 │四路41號│之際，徒手竊取被害人置於│牌銀色手機1 支【門號：│
│  │月間某日│騎樓女裝│攤位旁椅子上之皮包1 只。│0000000000、序號：4492│
│  │下午1、2│攤位    │                        │00000000000 】、現金8 │
│  │時許    │        │                        │、9千元、身分證、駕照 │
│  │        │        │                        │、提款卡1 張、信用卡  │
│  │        │        │                        │3 張等物）。          │
├─┼────┼────┼────────────┼───────────┤
││95年2 月│桃園縣桃│趁被害人乙○○管領使用之│SAMSUNG 牌、銀色行動電│
│  │中旬下午│園市成功│貨車車門未上鎖之際，侵入│話1 支（門號：00000000│
│  │4、5時許│路      │該車徒手竊取置於儀表旁行│41、序號：000000000000│
│  │        │        │動電話1 支。            │731 ）。              │
│  │        │        │                        │                      │
├─┼────┼────┼────────────┼───────────┤
││95年3 月│基隆市仁│趁被害人辛○○管領使用之│BENQ牌、紅色行動電話1 │
│  │初上午11│二路、愛│貨車未上鎖之際，侵入該車│支（門號：0000000000；│
│  │時許    │四路口旁│徒手竊取置於手煞車旁之行│序號：000000000000000 │
│  │        │之「朋廚│動電話1 支。            │號）。                │
│  │        │麵包店」│                        │                      │
│  │        │前      │                        │                      │
├─┼────┼────┼────────────┼───────────┤
││95.03.07│基隆市仁│趁被害人甲○○管領使用之│皮包1 只（內有身分證、│
│  │上午11時│二路210 │車號7T─0555號自小貨車車│印章、健保卡、汽機車駕│
│  │許      │號前    │門未上鎖之際，侵入該車徒│照、鑰匙及10元硬幣20枚│
│  │        │        │手竊取置於副駕駛座上之皮│等物）。              │
│  │        │        │包1 只。                │                      │
├─┼────┼────┼────────────┼───────────┤
││95.03.07│基隆市忠│趁被害人癸○○管領使用之│ASUS牌、型號M303、黑色│
│  │下午5 時│二路44號│車號1961─LY號自小貨車未│行動電話1支（門號：092│
│  │30分許  │「奇威行│上鎖之際，侵入該車徒手竊│0000000、序號：0000000│
│  │        │服飾」前│取置於副駕駛座上之行動電│00000000號）          │
│  │        │        │話1 支。                │。                    │
├─┼────┼────┼────────────┼───────────┤
││95.03.08│基隆市孝│趁被害人己○○管領使用之│QANTECH 牌、紅色行動電│
│  │下午4 時│一路38號│車號4237─KN號自小貨車車│話1 支（機內編號S/ N：│
│  │10分許  │「振豐魚│門未上鎖之際，侵入該車徒│0000000000號）。      │
│  │        │行」前  │手竊取置於駕駛座旁手煞車│                      │
│  │        │        │處之行動電話1支。       │                      │
└─┴────┴────┴────────────┴───────────┘


司法院資訊處製作；財團法人民間司法改革基金會備份。
